臺灣彰化地方法院刑事判決　　　　　　　　　　　　　九十二年度易字第七七二號
　　公　訴　人　臺灣彰化地方法院檢察署檢察官
　　被　　　告　戊○○
　　　　　　　　壬○○
　　　　　　　　甲○○
　　　　　　　　乙○○
　　　　　　　　庚○○原名許.
　　　　　　　　丙○○
右列被告等因恐嚇取財等案件，經檢察官提起公訴（九十一年度偵字第六０九五號）
，本院判決如左：
    主  文
戊○○共同私行拘禁，處有期徒刑壹年。
壬○○、甲○○共同連續意圖為自己不法之所有，以恐嚇使人將本人之物交付，壬○○處有期徒刑壹年肆月，甲○○處有期徒刑壹年；扣案之序號0000000000
00000號摩托羅拉行動電話手機壹支，沒收。
戊○○被訴恐嚇取財、竊盜、恐嚇危害安全部分及乙○○、庚○○、丙○○均無罪。
    事  實
一、戊○○前曾因違反槍砲彈藥刀械管制條例案件，經法院判處有期徒刑四年二月確
    定，於民國九十年九月七日假釋出獄，現仍在假釋期間，尚未執行完畢。詎其仍
    不知悔改，緣綽號「永僑」之人前曾與戊○○發生口角，乃於九十年十月十六日
    二十一時許，商請擔任設於彰化縣花壇鄉「萬花彤ＫＴＶ」之股東、綽號「舜仁
    」之人，前往戊○○位於彰化縣花壇鄉○○村○○路○段一五０巷六號之住處說
    情，並邀同於「萬花彤ＫＴＶ」擔任服務生之辛○○一同前往，其後，因戊○○
    誤認辛○○為綽號「永僑」之人帶同前往談判之打手，乃於綽號「永僑」、「舜
    仁」之人離去後，夥同多名成年手下，共同基於妨害他人行動自由之犯意聯絡，
    攔下原欲駕車隨同離去之辛○○，並由戊○○先拔下其車內之鑰匙，將辛○○推
    至花園，再拉至客廳，並由多名手下看守門口，而共同私行拘禁辛○○。戊○○
    進而坐在辛○○旁邊，欲查明辛○○之來意，因戊○○不相信辛○○答稱僅係欲
    載綽號「永僑」之人返回，乃於每問辛○○一句話，就打辛○○臉部一拳，前後
    毆打辛○○多次，並命令其手下將辛○○拖到外面花園予以拳打腳踢，致辛○○
    受有頭部外傷、左鼻及左耳出血、左手擦傷及腹痛等傷害；直至當日近二十三時
    許，因戊○○之友人說情，始將辛○○釋放，辛○○獲釋後，即忍痛駕車返回「
    萬花彤ＫＴＶ」，並旋由友人協助至秀傳紀念醫院急診治療。
二、壬○○、甲○○（原名王瑞火）、癸○○（現由本院依法通緝中，俟到案後另行
    審結）與綽號「肉包」及其他年籍不詳之多名成年人，共同基於結夥竊盜及恐嚇
    取財之犯意聯絡，於九十一年三月至五月間，在彰化縣花壇鄉八卦山區，先由癸○○及綽號「肉包」之人負責以鳥網攔截竊取不特定人之賽鴿後，交由壬○○、
    甲○○依賽鴿腳環上之電話號碼，分別使用序號00000000000000
    0號、000000000000000號之行動電話手機，插入電話號碼00
    00000000號之ＳＩＭ卡利用電話號碼0000000000號，向己○
    、丁○○等人及其他鴿主恫稱：賽鴿均在其手中，如要取回，即須匯款至指定之
    帳戶等情，並要求鴿主依指示每隻賽鴿匯款新臺幣（下同）一千五百元至二千元
    不等之贖金至其指定之臺灣中小企業銀行東港分行、帳戶「蔡坤霖」、帳號00
    000000000號之人頭帳戶，再由壬○○、甲○○二人前往提款，所得款
    項則由犯罪成員朋分花用。其中己○、丁○○二人部分，因與歹徒就遭竊賽鴿之
    贖金價格未能談妥，並未依指示匯款而恐嚇取財未遂。嗣經警循線追查，並持搜
    索票扣得上開甲○○所有供恐嚇取財用之序號000000000000000
    號行動電話一支，及業經壬○○轉售予丙○○之序號000000000000
    000號行動電話一支。
三、案經被害人辛○○、己○、丁○○分別訴由彰化縣警察局彰化分局報請臺灣彰化
    地方法院檢察署檢察官偵查起訴。
    理  由
壹：有罪部分
一、被告戊○○部分：
    訊據被告戊○○矢口否認有何上開私行拘禁或傷害犯行，辯稱：係被害人辛○○
    亂說云云。惟查：右揭被告戊○○私行拘禁及傷害之犯罪事實，業據被害人辛○○於檢察官偵查時及本院訊問時迭次就遭被告戊○○及其手下多人強行拘禁及連
    續傷害之過程指訴甚詳，並有秀傳紀念醫院出具之診斷證明書、急診病歷、急診
    留觀醫囑單、護理紀錄、急診護理評估表及出院病歷摘要等件附卷可資佐證，而
    依上開相關病歷資料顯示被害人辛○○係於九十年十月十六日二十三時零二分到
    院急診，病人主訴被人用手毆打，現在臉頰腫脹、左鼻及左耳有出血，左手有擦
    傷、腹痛等情，核與被害人辛○○之指訴悉相符合，參以被害人辛○○與被告戊○○於本件案發前素無怨隙，且被告戊○○亦屬地區知名人物，倘非辛○○其後
    確遭被告戊○○無故強行拘禁及連續傷害身體而不得不訴諸法律以尋求公理正義
    ，衡情當無甘冒誣告之刑責或對方報復之危險而故入被告戊○○於罪之理等情，
    堪信被害人辛○○之指訴為真，被告戊○○空言否認前開犯行，要屬犯後飾卸之
    詞，尚無可採，其此部分犯行，事證明確，應予依法論科。
二、被告甲○○、壬○○部分：
    訊據被告甲○○供承確有打電話向鴿主要求匯款贖鴿及前往自動提款機提領被害
    人匯入前開「蔡坤霖」帳戶之款項等情，雖否認有何參與竊鴿行為，辯稱：綽號
    「肉包之人」會將賽鴿載來云云；訊據被告壬○○矢口否認有何上開竊盜及恐嚇
    取財犯行，辯稱：伊並未參與云云。惟查：右揭被告甲○○、壬○○之犯罪事實
    ，業據其二人於警訊時坦承確有共同竊取賽鴿及恐嚇取財之犯行，以及被告甲○○於本院審理時坦承確有恐嚇取財犯行不諱，核與被害人己○、丁○○等人於警
    訊時及檢察官偵查中證述被害之情節相符，並有被告甲○○、壬○○分別使用序
    號000000000000000號、000000000000000號之
    行動電話手機，插入電話號碼0000000000號之ＳＩＭ卡與被害人丁○○所使用之電話號碼0000000000號通話之通聯紀錄一份，以及臺灣中
    小企業銀行東港分行九十一年八月二十八日及九十三年一月十六日函及所附帳戶
    「蔡坤霖」、帳號00000000000號之出入明細資料各一件附卷可憑，
    復有手機序號為00000000000000號、000000000000
    000號之行動電話手機各一支扣案可資佐證，參諸被告甲○○對於犯罪成員間
    欲以「擄鴿勒贖」之方式恐嚇取財，事前具有共識，顯然已存有犯意之聯絡，縱
    其僅分擔竊得賽鴿後之聯繫恐嚇鴿主匯款及取款事宜，而推由其他部分犯罪成員
    分擔實施架網竊取賽鴿之行為，被告甲○○就竊鴿部分亦仍成立刑法上之共同正
    犯等情，其二人前揭所辯，均屬無據，尚無可採，渠等前開犯行，均堪認定。
三、核被告戊○○所為，係犯刑法第三百零二條第一項之私行拘禁罪及第二百七十七
    條第一項之普通傷害罪。核被告甲○○、壬○○所為，均係犯刑法第三百二十一
    條第一項第四款加重竊盜、第三百四十六條第一項恐嚇取財罪及第三百四十六條
    第三項、第一項恐嚇取財未遂罪。被告戊○○與其他成年手下就上開私行拘禁及
    傷害犯行，被告甲○○、壬○○二人、綽號「肉包」及其他年籍不詳之人就上開
    竊盜及恐嚇取財犯行，均各自有犯意聯絡及行為分擔，應分別論以共同正犯。被
    告甲○○、壬○○業已著手實施向被害人己○、丁○○二人恐嚇取財之恫嚇行為
    ，惟因就遭竊賽鴿之贖金價格未能談妥，被害人己○、丁○○二人並未依指示匯
    款，為未遂犯。被告戊○○多次傷害犯行，被告甲○○、壬○○多次竊盜及恐嚇
    取財既遂、未遂犯行，各自時間緊接，方法相同，觸犯構成要件相同或基本構成
    要件相同之罪名，顯係各基於概括犯意反覆為之，應分依連續犯之規定，分別論
    以傷害、加重竊盜、恐嚇取財既遂一罪，並依法加重其刑。又被告戊○○上開私
    行拘禁與傷害犯行間，被告甲○○、壬○○上開加重竊盜與恐嚇取財犯行間，各
    自有方法結果之牽連關係，均應分別依刑法第五十五條之規定，分別從一重之私
    行拘禁罪、恐嚇取財罪處斷。爰審酌被告三人之品行、智識程度，犯罪之動機、
    目的、手段、犯罪所得及所生之損害及渠等犯後態度等一切情狀，分別量處如主
    文所示之刑，以示懲儆。扣案之序號000000000000000號摩托羅
    拉行動電話手機一支，係被告甲○○所有供本件恐嚇取財犯罪所用，爰併依刑法
    第三十八條第一項第二款之規定予以沒收；至於序號000000000000
    000號行動電話一支，雖亦係供本件恐嚇取財犯罪所用，惟因該手機業經被告
    壬○○轉售予丙○○，已非屬被告壬○○所有，依法尚不得宣告沒收，附此敘明
    。
貳：無罪部分
一、公訴意旨略以：被告戊○○、丙○○、許進發、乙○○等四人，與癸○○、壬○○、甲○○三人共同基於結夥竊盜及恐嚇取財之犯意聯絡，於九十一年三月至五
    月間，在彰化縣花壇鄉八卦山區，由癸○○、乙○○、壬○○、許進發、甲○○
    等人負責竊鴿，得手後，再由壬○○、許進發、甲○○、丙○○依賽鴿腳環上之
    電話號碼，利用電話號碼0000000000號，向己○、丁○○等飼主恐嚇
    ：「如不匯款至指定之帳戶，即要將其所竊取之賽鴿賣予餐廳，供人食用」等語
    ，並要求鴿主依指示匯款一千五百元至二千元不等之贖金至其指定之帳戶後，再
    由壬○○、丙○○、甲○○前往提款，所得款項交則由戊○○分配，並由戊○○
    依每隻鴿子一百元之代價，給付報酬給甲○○等人朋分，其餘則歸戊○○獨得，
    戊○○並對其手下恐嚇：「不得將竊得之賽鴿交與他人處理，否則要打死」等語
    ，致使甲○○、壬○○、乙○○、癸○○等人心生畏懼；因認被告戊○○、丙○○、許進發、乙○○四人亦涉犯刑法第三百二十一條第一項第四款加重竊盜、第
    三百四十六條第一項恐嚇取財罪嫌，被告戊○○另涉犯刑法第三百零五條之恐嚇
    危害安全罪嫌云云。
二、按犯罪事實應依證據認定之，無證據不得認定犯罪事實，刑事訴訟法第一百五十
    四條第二項定有明文。而刑事訴訟法上所謂認定犯罪事實之證據，係指足以認定
    被告確有犯罪行為之積極證據而言，該項證據自須適合於被告犯罪事實之認定，
    始得採為斷罪資料，最高法院二十九年上字第三一０五號著有判例可稽。又認定
    犯罪事實所憑之證據，無論係直接證據或間接證據，其為訴訟上之證明，須於通
    常一般之人均不致有所懷疑，而得確信其為真實之程度者，始得據為有罪之認定
    ，倘其證明尚未達到此一程度，而有合理之懷疑存在，復無其他調查途徑可尋，
    法院即應為無罪之判決，最高法院七十六年臺上字第四九八六號判例足資參照。
三、公訴人認被告戊○○、丙○○、許進發、乙○○四人亦涉犯刑法第三百二十一條
    第一項第四款加重竊盜、第三百四十六條第一項恐嚇取財罪嫌，被告戊○○另涉
    犯刑法第三百零五條之恐嚇危害安全罪嫌，係以共同被告癸○○、壬○○、甲○○三人之警訊供述及甲○○於本院訊問時之供述為其主要論據。訊據被告戊○○
    、丙○○、許進發、乙○○四人均堅決否認有何前揭犯行，均辯稱：並未參與犯
    案等語。經查：本件公訴人認被告戊○○、丙○○、許進發、乙○○四人亦涉犯
    前揭加重竊盜、恐嚇取財犯行部分，及被告戊○○另涉犯恐嚇危害安全犯行部分
    ，其中共同被告癸○○、壬○○、甲○○三人於警訊時所為關於被告戊○○、丙○○、許進發、乙○○四人之供述，係該四名被告以外之人於審判外之供述，依
    刑事訴訟法第一百五十九條第一項規定，並無證據能力，自不得充為認定犯罪事
    實之證據；另共同被告甲○○於本院九十二年七月三十日訊問時雖供稱被告戊○○、丙○○、許進發、乙○○四人亦有參與加重竊盜、恐嚇取財犯行，惟其後於
    本院九十三年九月二十一日審理時以證人身分接受詢問時，則改證稱上開被告戊○○、丙○○、許進發、乙○○四人並未參與，先後供述矛盾反覆，亦無其他直
    接客觀之物證可資參佐，公訴人復未能提出其他積極確切之證據以證明前開起訴
    之犯罪事實，實難僅憑前揭共同被告甲○○於刑事訴訟法九十二年九月一日修正
    施行前之單一供述，遽認被告戊○○、丙○○、許進發、乙○○四人已犯有公訴
    人所指陳之此部分犯行。
四、綜上所述，依公訴人所提出之證據，尚難證明被告被告戊○○、丙○○、許進發
    、乙○○四人有何公訴人所指此部分之罪行，此外，復查無其他積極確切之證據
    足認該四人確有公訴人所指之前開犯行，就渠等之犯罪事實容有合理之懷疑存在
    ，基於「罪疑唯輕」之刑事法原則，應認不能證明渠等業已犯罪，揆諸首揭法條
    及判例意旨，自應就被告戊○○此部分之起訴事實及被告丙○○、許進發、乙○○三人部分，均諭知無罪之判決。
參：通緝部分
    被告癸○○部分，現由本院依法通緝中，俟到案後另行審結。
據上論斷，應依刑事訴訟法第二百九十九條第一項前段、第三百零一條第一項，刑法
第二十八條、第五十六條、第三百零二條第一項、第二百七十七條第一項、第三百四
十六條第一項、第三百二十一條第一項第四款、第五十五條、第三十八條第一項第二
款，罰金罰鍰提高標準條例第一條前段，判決如主文。
本案經檢察官陳德芳到庭執行職務。
中      華      民      國    九十三    年      十      月      五      日
                                臺灣彰化地方法院刑事第三庭
                                    審判長法官  李  進  清
                                    法      官  紀  佳  良
                                    法      官  高  文  崇
右正本證明與原本無異。
如不服本判決，應於判決送達後十日內向本院提出上訴狀( 須附繕本 )。
告訴人或被害人對於判決如有不服具備理由請求檢察官上訴者，其上訴期間之計算係
以檢察官收受判決正本之日期為準。
                                    法院書記官  張  木  松
中      華      民      國    九十三    年      十      月      五      日
附錄論罪科刑法條：
刑法第三百二十一條第一項第四款
犯竊盜罪而有左列情形之一者，處六月以上五年以下有期徒刑：
一、於夜間侵入住宅或有人居住之建築物、船艦或隱匿其內而犯之者。
二、毀越門扇、牆垣或其他安全設備而犯之者。
三、攜帶兇器而犯之者。
四、結夥三人以上而犯之者。
五、乘火災、水災或其他災害之際而犯之者。
六、在車站或埠頭而犯之者。
前項之未遂犯罰之。
刑法第三百四十六條第一項
意圖為自己或第三人不法之所有，以恐嚇使人將本人或第三人之物交付者，處六月以
上五年以下有期徒刑，得併科一千元以下罰金。
以前項方法得財產上不法之利益或使第三人得之者，亦同
前二項之未遂犯，罰之。
刑法第三百零二條第一項
私行拘禁或以其他非法方法，剝奪人之行動自由者，處五年以下有期徒刑、拘役或三
百元以下罰金。
因而致人於死者，處無期徒刑或七年以上有期徒刑，致重傷者，處三年以上十年以下
有期徒刑。
第一項之未遂犯罰之。
刑法第二百七十七條第一項
傷害人之身體或健康者，處三年以下有期徒刑，拘役或一千元以下罰金。
犯前項之罪，因而致人於死者，處無期徒刑或七年以上有期徒刑，致重傷者，處三年
以上，十年以下有期徒刑。
